# 企业发放 3 年期到期一次还本付息的委托贷款

提问人：树梢新月弯弯 时间：2017-12-25 15:11:50
企业发放 3 年期到期一次还本付息的委托贷款业务，如何做账。。。谢谢，到期一次付息，每年是否还应计提利息收入。。。

回答人：chenyiwei
虽然是到期一次还本付息，但借款期间的利息收入仍需按实际利率法逐年确认，不可在到期收到款项时一次性确认。